最高法院刑事判決　　　　　　　　　　　　　　　八十六年度台上字第五七三三號
　　上訴人　黃　年
　　被　告　甲○○
右上訴人因自訴被告誣告等罪案件，不服台灣高等法院高雄分院中華民國八十六年七
月二十二日第二審判決（八十六年度上訴字第八五七號，自訴案號：台灣高雄地方法
院八十六年度自字第六二號），提起上訴，本院判決如左：
    主  文
上訴駁回。
    理  由
一誣告部分：
按刑事訴訟法第三百七十七條規定，上訴於第三審法院，非以判決違背法令為理由，
不得為之。是提起第三審上訴，應以原判決違背法令為理由，係屬法定要件。如果上
訴理由狀並未依據卷內訴訟資料，具體指摘原判決不適用何種法則或如何適用不當，
或所指摘原判決違法情事，顯與法律規定得為第三審上訴理由之違法情形，不相適合
時，均應認其上訴為違背法律上之程式，予以駁回。本件原判決綜合調查證據之結果
，認上訴人黃年自訴被告甲○○誣告部分，其犯罪不能證明，因認第一審判決諭知被
告此部分無罪，為無不合，予以維持，駁回上訴人此部分在第二審之上訴，已詳其
認定之理由。按刑法第一百六十九條第一項之誣告罪，須行為人意圖他人受刑事或懲
治處分，而向該管公務員提出申告，始克成立。原判決理由二（二）已說明被告發函
予上訴人及慮惠仁、慮惠祥二人，旨在要求接管原文明幼稚園之園舍及設備，另發函
給高雄市政府警察局三民第二分局及管區鼎金派出所，旨在請求於其接管時，派員到
場維持秩序，並非申告上訴人等人犯罪，復查無被告向該管公務員誣告上訴人犯罪之
事證，自不能繩被告以誣告刑責，乃維持第一審諭知被告此部分無罪之判決，經核於
法尚無違誤。上訴意旨仍謂：被告在函中指上訴人有竊佔情事，雖在函中未明白表示
提出告訴，但足以促使該管警察機關偵查權之發動，被告顯係以通知警察機關出面維
持秩序為名，而行促使警察機關發動偵查為實，況另一自訴人慮惠仁還因此至派出所
提示權狀以證明並無被告所言竊佔之事等語，再事爭論，殊非適法之第三審上訴理由
，其此部分之上訴顯違背法律上之程式，應予駁回。
二加重誹謗部分：
按刑事訴訟法第三百七十六條所列各罪之案件，經第二審判決者，不得上訴於第三審
法院，此觀該法條之規定自明。上訴人黃年自訴被告甲○○犯刑法第三百十條第二項
加重誹謗部分，原判決係維持第一審諭知被告無罪之判決。查該罪名係屬刑事訴訟法
第三百七十六條第一款之案件，既經第二審判決，自不得上訴於第三審法院，上訴人
竟就此部分復提起上訴，顯為法所不許，亦應予駁回。
據上論結，應依刑事訴訟法第三百九十五條前段，判決如主文。
中      華      民      國    八十六    年      九      月    二十六    日
                              最高法院刑事第二庭
                                  審判長法官  施  文  仁
                                        法官  陳  炳  煌
                                        法官  張  淳  淙
                                        法官  洪  文  章
                                        法官  林  錦  芳
       右正本證明與原本無異
                                              書  記  官
中      華      民      國    八十六    年      十      月      一      日
